# 求助陈版，股份支付问题

提问人：rain8812823 时间：2022-04-21 17:05:00
请教陈版，假设一公司在 21 年确认员工股份支付（持股平台）之后，于 21 年财务报告报出前被100%收购，这种情况下原 21 年确认的股份支付费用是否应全额冲销？

回答人：chenyiwei
股份支付费用代表的是对员工为本企业提供的合格服务的补偿。本公司控制权的变更不应导致冲回前期已确认的股份支付费用。
如果被收购后，新股东将原先的股权激励计划取消，则按加速可行权处理。